臺灣臺南地方法院民事裁定           100年度司財管字第93號
聲  請  人  臺灣土地銀行股份有限公司
法定代理人  蘇樂明
代  理  人  莫忠俊
上列聲請人聲請為被繼承人楊英南選任遺產管理人事件，本院裁
定如下：
    主  文
選任余景登律師為被繼承人楊英南(男，民國○○○年○月○○
○日生，身分證統一編號：Ｚ000000000，民國一百年二月十四日
死亡，死亡前最後住所：臺南市○○區○○里○鄰○○路八五○
巷四弄十七號)之遺產管理人。
聲請程序費用新臺幣壹仟元由被繼承人楊英南之遺產負擔。
    理  由
一、按繼承開始時，繼承人之有無不明者，由親屬會議於一個月
    內選定遺產管理人，並將繼承開始及選定遺產管理人之事由
    ，向法院報明；無親屬會議或親屬會議未於前條所定期限內
    選定遺產管理人者，利害關係人或檢察官，得聲請法院選任
    遺產管理人，並由法院依前項規定為公示催告；公示催告期
    限屆滿，無繼承人承認繼承時，其遺產於清償債權，並交付
    遺贈物後，如有剩餘，歸屬國庫，民法第1177條、第1178
    條第2項、第1185條分別定有明文。
二、本件聲請意旨略以：被繼承人楊英南為聲請人之債務人，惟
    被繼承人於民國100年2月14日死亡，其法定繼承人均拋棄繼
    承，現無人繼承，無法依同法第1177條選任遺產管理人，致
    聲請人之權利無法行使，故聲請人以利害關係人身分向法院
    聲請為被繼承人楊英南選任遺產管理人等語。
三、經查：聲請人主張之前開事實，業據提出被繼承人楊英南除
    戶謄本1件、綜合消費放款借據影本1件、100年8月3日南院
    龍家慈100年度司繼字第542號准予備查通知函影本各1件、
    繼承系統表1份附卷為憑。並經本院依職權調閱本院100年度
    司繼字第542號拋棄繼承事件卷宗核閱綦詳，是聲請人之主
    張應足採信。又查被繼承人楊英南死亡後，其法定繼承人皆
    已依法拋棄繼承權經本院准予備查，且未準用民法第1177條
    之規定選定遺產管理人，而被繼承人楊英南為聲請人之債務
    人，故聲請人以利害關係人之身分聲請選任被繼承人楊英南
    之遺產管理人，核與上開規定並無不合，應予准許。
四、再查，關於選任余景登律師為被繼承人楊英南之遺產管理人
    部份，本院以100年9月9日南院龍家佑100年度司財管字第93
    號函詢余景登律師擔任本件遺產管理人之意願，余景登律師
    於100年9月16日回覆本院願意擔任被繼承人楊英南之遺產管
    理人，有民事陳報狀1件在卷足徵。經本院審酌認余景登律
    師具有法律專業知識及能力，且與被繼承人楊英南所遺遺產
    間無利害關係，若由其擔任本事件之遺產管理人，定能秉持
    其專業倫理擔當此具公益性質之職務，並順利達成管理保存
    及清算遺產之任務。執此，本院認為由余景登律師擔任被繼
    承人楊英南之遺產管理人，應屬妥適，爰裁定如主文。
五、依非訟事件法第157條，裁定如主文。
中    華    民    國   100    年    10    月    4     日
                  家事法庭      司法事務官  林可婷
以上正本係照原本作成。
如對本裁定抗告須於裁定送達後10日內向本院提出抗告狀
中    華    民    國   100    年    10    月    6     日
                                書記官  謝麗首